【裁判字號】    99,聲,1071
【裁判日期】    991130
【裁判案由】    返還提存物
【裁判全文】
臺灣士林地方法院民事裁定      九十九年度聲字第一Ο七一號
聲  請  人    上奇科技股份有限公司
法定代理人    章孝祺
相  對  人    知城數位科技股份有限公司
兼法定代理人  林志宏
相  對  人    曾啟良
聲請人聲請返還提存物事件，本院裁定如下：
    主  文
臺灣臺北地方法院九十五年度存字第三三六五號提存事件聲請人
所提存之面額新臺幣伍拾萬元之華南商業銀行股份有限公司無記
名可轉讓定期存單壹張（存單號碼：ＨＮ二四五八五），准予返
還。
    理  由
一、按訴訟終結後，供擔保人證明已定二十日以上之期間，催告
    受擔保利益人行使權利而不行使者，法院應依供擔保人之聲
    請，以裁定命返還其提存物，民事訴訟法第一百零四條第一
    項第三款前段定有明文。前開規定，於其他依法令供訴訟上
    之擔保者準用之，並為同法第一百零六條前段所明定。又所
    謂「訴訟終結」，應從廣義解釋，包括撤銷假扣押或假處分
    裁定及執行程序終結在內（最高法院八十八年度臺抗字第六
    八二號裁定意旨參照）。
二、本件聲請意旨略以：聲請人與相對人間清償債務事件，聲請
    人前遵本院九十五年度裁全字第二九三六號民事裁定，為擔
    保假扣押，曾提供擔保金即面額新臺幣五十萬元之華南商業
    銀行股份有限公司無記名可轉讓定期存單一張（存單號碼：
    ＨＮ二四五八五），並以臺灣臺北地方法院九十五年度存字
    第三三六五號提存在案，嗣聲請人業已聲請撤銷該假扣押裁
    定及撤回該假扣押強制執行程序，並定二十日以上期間催告
    受擔保利益人即相對人行使權利而未行使，爰聲請返還提存
    物等語。
三、經查，聲請人之主張，業據提出本院九十五年度裁全字第二
    九三六號民事裁定、臺灣臺北地方法院九十五年度存字第三
    三六五號提存書、本院九十九年度裁全聲字第十六號民事裁
    定、民事撤回狀、臺灣臺北地方法院民事執行處九十九年三
    月十六日北院隆九五執全寅字第二四Ο六號通知、臺灣臺北
    地方法院九十九年三月十六日北院隆九五執全寅字第二四Ο
    六號函、臺北古亭郵局存證號碼第三七三號、第六一九號存
    證信函及回執、臺灣臺北地方法院九十九年度司聲字第六二
    七號民事裁定等件影本為證，並經本院依職權調閱上開卷宗
    核閱屬實。且按民事訴訟法第一百零四條第一項第二款所謂
    「受擔保利益人行使權利」，係指向法院起訴或為與起訴相
    同效果之訴訟行為（如聲請調解或聲請發支付命令）而言（
    最高法院八十年臺抗字第四一三號判例參照）。經本院依職
    權向本院、臺灣臺北地方法院及臺灣臺中地方法院各科查詢
    結果，相對人並未向本院、臺灣臺北地方法院或臺灣臺中地
    方法院提起訴訟或為任何與起訴有相同效果之行為，堪認本
    件訴訟業已終結，並經聲請人定二十日以上期間催告受擔保
    利益人即相對人行使權利而未行使。從而，聲請人聲請返還
    擔保金，核無不合，應予准許。
四、依首揭法條裁定如主文。
中    華    民    國    99    年    11    月    30    日
                          臺灣士林地方法院民事第三庭
                              法      官  孫萍萍
以上正本係照原本作成。
如不服本裁定應於送達後十日內向本院提出抗告狀，並繳納抗告
費新臺幣壹仟元。
中    華    民    國    99    年    11    月    30    日
                              書  記  官  周玉惠

司法院資訊處製作；財團法人民間司法改革基金會備份。
